src-fst-affixes-adjectives.lexc.md
# Adjectives !








































































































































Här är lexikon för adjektivsböjning.
Först jämnstaviga, så uddastaviga, och sen kontrakta.
Efteråt kommer morfologin, som också spiller över i nouns.lexc.





* LEXICON A_EVEN_IES  

* LEXICON A_EVEN_B  


* LEXICON A_EVEN_D  ex. almelatj:almelatja, nominativ och attributiv fungerar ej



* LEXICON A_EVEN_0  cs




* LEXICON A_EVEN_NOCG_S  ex. jasska, állke


* LEXICON A_EVEN  

* LEXICON A_EVEN_NOCG  



* LEXICON COMPSUP  


* LEXICON COMPSUP_A  


* LEXICON COMPSUP_B  





* LEXICON A_ODD  är uddastaviga

* LEXICON A_ODD_GIS  är uddastaviga ex.bavrek:bavreg- d




* LEXICON A_ODD_SIS   är uddastaviga ex aset:ased-



* LEXICON A_ODD_AA   är uddastaviga ex suddes.suddás-













* LEXICON A_ODD_S   är uddastaviga ex blávvat:blávvad-/blávvis



* LEXICON A_ODD_Y   är uddastaviga ex tjuavvgat:tjuavvgad-/tjuvvgis


* LEXICON A_ODD_Å   är uddastaviga ex lusjgos:lusjgos-

* LEXICON A_ODD_Ä   är uddastaviga ex stumbu:stumbus-



* LEXICON A_ODD_DD   är uddastaviga ex gilos:gillus-







* LEXICON A_ODD_ÖÖ   är uddastaviga ex rádes, rádep !kolla compsup

* LEXICON A_ODD_k_K   är uddastaviga ex tjuorak:tjuorag-




* LEXICON A_EVEN_KONTR_C , exempel sjtänntjáj:sjtänntjá

* LEXICON A_EVEN_KONTR_D , exempel låmmsje:låmmsjá/låmmsjes (attr)

* LEXICON A_EVEN_KONTR_E , exempel mivkes:mivkká-/mivka (attr)





* * *
<small>This (part of) documentation was generated from [../src/fst/affixes/adjectives.lexc](http://github.com/giellalt/lang-sje/blob/main/../src/fst/affixes/adjectives.lexc)</small>
